【裁判字號】    99,聲,3085
【裁判日期】    990628
【裁判案由】    聲請宣告沒收違禁物
【裁判全文】
臺灣板橋地方法院刑事裁定              99年度聲字第3085號
聲  請  人  臺灣板橋地方法院檢察署檢察官
被      告  林明學
上列聲請人聲請沒收違禁物事件（九十九年度聲沒字第五二三號
、九十八年度毒偵字第八八二二號、九十八年度毒偵字第九一二
二號、九十八年度毒偵字第九二五四號、九十九年度毒偵字第五
九四號、九十九年度毒偵字第一二五四號），本院裁定如下：
    主  文
扣案之第一級毒品海洛因伍包（驗餘合計淨重壹點肆公克）、第
二級毒品甲基安非他命肆包（驗餘合計淨重零點肆柒肆捌公克）
、第一級毒品海洛因伍包（驗餘合計淨重壹點貳玖參零公克）、
第二級毒品甲基安非他命柒包（驗餘合計淨重貳點零貳肆捌公克
）、第一級毒品海洛因壹包（驗餘淨重零點壹玖參捌公克）、第
二級毒品甲基安非他命壹包（驗餘淨重零點肆貳零捌公克）、第
二級毒品甲基安非他命壹包（驗餘淨重零點肆柒柒捌公克）、第
一級毒品海洛因壹包（驗餘淨重零點壹參玖零公克）、第二級毒
品甲基安非他命伍包（驗餘合計淨重貳點零貳零捌公克）、第二
級毒品大麻壹包（驗餘淨重伍點陸肆公克），均沒收銷燬。
    理  由
一、聲請意旨略以：臺北縣政府警察局新莊分局、三重分局、臺
    北市政府警察局中山分局分別於民國九十八年十一月二十四
    日下午四時許、九十八年十二月二日晚間十時三十分許、九
    十八年十二月七日晚間九時二十分許、九十九年一月五日下
    午五時二十分許、九十八年十二月二十二日凌晨一時二十分
    許，在臺北縣土城市○○路○段三六號之萊雅汽車旅館三０
    二室、臺北縣三重市○○街三號二樓、臺北市中山區○○○
    路○段一二０號，查獲被告林明學涉嫌施用第一、二級毒品
    案件，業經臺灣板橋地方法院檢察署檢察官於九十九年四月
    七日以九十八年度毒偵字第八八二二、九一二二、九二五四
    號、九十九年度毒偵字第五九四、一二五四、二０九一號為
    不起訴處分確定，有該處分書一份在卷足稽。經查，扣案之
    第一級毒品海洛因五包（驗餘合計淨重一點四公克＜聲請書
    誤載為合計淨重一點四二公克＞）、第二級毒品甲基安非他
    命四包（驗餘合計淨重零點四七四八公克）、第一級毒品海
    洛因五包（驗餘合計淨重一點二九三０公克）、第二級毒品
    甲基安非他命七包（驗餘合計淨重二點０二四八公克）、第
    一級毒品海洛因一包（驗餘淨重零點一九三八公克）、第二
    級毒品甲基安非他命一包（驗餘淨重零點四二０八公克）、
    第二級毒品甲基安非他命一包（驗餘淨重零點四七七八公克
    ）、第一級毒品海洛因一包（驗餘淨重零點一三九０公克）
    、第二級毒品甲基安非他命五包（驗餘合計淨重二點０二０
    八公克）、第二級毒品大麻一包（驗餘淨重五點六四公克）
    ，均係屬違禁物，有法務部調查局濫用藥物實驗室九十八年
    十二月十六日、九十九年一月十四日調科壹字第0982303322
    0 號、第0000000000號鑑定書、交通部民用航空醫務中心九
    十八年十二月七日、九十八年十二月二十九日（聲請書誤載
    為十九日）、九十八年十二月十八日、九十九年一月二十九
    日、九十八年十二月三十一日、九十九年二月一日航藥鑑字
    第0986120 號、第0000000 號、第0000000 號、第0000000
    號、第0000000 號、第0000000 號毒品鑑定書各一紙附卷可
    稽。爰依刑法第四十條第二項、第三十八條第一項第一款、
    第二項及毒品危害防制條例第十八條第一項前段規定，聲請
    裁定沒收並銷燬之等語。
二、按查獲之毒品及專供製造或施用毒品之器具，不問屬於犯人
    與否，均沒收銷燬之，毒品危害防制條例第十八條第一項前
    段定有明文。又按違禁物，不問屬於犯罪行為人與否，沒收
    之；違禁物得單獨宣告沒收，若案件未起訴者，應由檢察官
    聲請法院以裁定沒收之，刑法第三十八條第一項第一款、第
    二項、第四十條第二項分別定有明文，並經司法院十八年院
    字第六七號著有解釋在案。
三、經查，被告前因施用第一、二級毒品案件，經臺灣板橋地方
    法院檢察署檢察官於九十九年四月七日以九十八年度毒偵字
    第八八二二、九一二二、九二五四號、九十九年度毒偵字第
    五九四、一二五四、二０九一號為不起訴處分確定在案，此
    有上開不起訴處分書一份在卷可參。而扣案之疑似第一級毒
    品海洛因之白色粉末五包（驗餘合計淨重一點四公克）、疑
    似第二級毒品甲基安非他命之白色透明結晶四包（驗餘合計
    淨重零點四七四八公克）、疑似第一級毒品海洛因之白色粉
    末五包（驗餘合計淨重一點二九三０公克）、疑似第二級毒
    品甲基安非他命之白色透明結晶七包（驗餘合計淨重二點０
    二四八公克）、疑似第一級毒品海洛因之白色粉末一包（驗
    餘淨重零點一九三八公克）、疑似第二級毒品甲基安非他命
    之白色透明結晶一包（驗餘淨重零點四二０八公克）、疑似
    第二級毒品甲基安非他命之白色透明結晶一包（驗餘淨重零
    點四七七八公克）、疑似第一級毒品海洛因之白色粉末一包
    （驗餘淨重零點一三九０公克）、疑似第二級毒品甲基安非
    他命之白色透明結晶五包（驗餘合計淨重二點０二０八公克
    ）、疑似第二級毒品大麻一包（驗餘淨重五點六四公克）經
    送驗後，各確含有第一級毒品海洛因成分、第二級毒品安非
    他命成分、第二級毒品大麻成分，此有法務部調查局濫用藥
    物實驗室九十八年十二月十六日、九十九年一月十四日調科
    壹字第09823033220 號、第0000000000號鑑定書、交通部民
    用航空醫務中心九十八年十二月七日、九十八年十二月二十
    九日、九十八年十二月十八日、九十九年一月二十九日、九
    十八年十二月三十一日、九十九年二月一日航藥鑑字第0986
    120 號、第0000000 號、第0000000 號、第0000000 號、第
    0000000 號、第0000000 號毒品鑑定書各一紙在卷可憑，是
    上開扣案物品確均屬違禁物無訛，從而，聲請人據此聲請宣
    告沒收銷燬，要無不合，應予准許。又盛裝前開第一級毒品
    海洛因之包裝袋五個、第二級毒品甲基安非他命之包裝袋四
    個、第一級毒品海洛因之包裝袋五個、第二級毒品甲基安非
    他命之包裝袋七個、第一級毒品海洛因之包裝袋一個、第二
    級毒品甲基安非他命之包裝袋一個、第二級毒品甲基安非他
    命之包裝袋一個、第一級毒品海洛因之包裝袋一個、第二級
    毒品甲基安非他命之包裝袋五個、第二級毒品大麻之包裝袋
    一個，以現今所採行之鑑驗方式，包裝袋仍會殘留微量毒品
    ，而無法將之完全析離，此有法務部調查局調科壹字第0936
    2396550 號函可資參照，是該等包裝袋與分別殘留其上之第
    一、二級毒品海洛因、甲基安非他命及大麻無法析離，而均
    應視為毒品，故應與所盛裝之第一、二級毒品海洛因、甲基
    安非他命及大麻併予沒收銷燬，附此敘明。
四、依刑事訴訟法第二百二十條，毒品危害防制條例第十八條第
    一項前段，刑法第四十條第二項，裁定如主文。
中    華    民    國    99    年    6     月    28    日
                  刑事第六庭    法  官  林家賢
以上正本證明與原本無異。
如不服本裁定，應於裁定送達後五日內向本院提出抗告狀。
                                書記官  林政良
中    華    民    國    99    年    6    月     28    日

司法院資訊處製作；財團法人民間司法改革基金會備份。
